【裁判字號】    97,聲,1320
【裁判日期】    970827
【裁判案由】    停止強制執行
【裁判全文】
臺灣桃園地方法院民事裁定              97年度聲字第1320號
聲  請  人  乙○○
相  對  人  第一商業銀行股份有限公司
法定代理人  甲○○
上列當事人間聲請停止強制執行事件，本院裁定如下：
    主    文
聲請人供擔保新臺幣參拾玖萬捌仟貳佰參拾元後，本院九十七年
度司執字第三二四三一號拍賣抵押物事件之強制執行程序，於本
院九十七年度訴字第一四四八號確認抵押權不存在事件判決確定
前，應暫予停止。
    理    由
一、按「有回復原狀之聲請，或提起再審或異議之訴，或對於和
    解為繼續審判之請求，或提起宣告調解無效之訴、撤銷調解
    之訴，或對於許可強制執行之裁定提起抗告時，法院因必要
    情形或依聲請定相當並確實之擔保，得為停止強制執行之裁
    定」，強制執行法第18條第2 項定有明文。又抵押人如以許
    可執行裁定成立前實體上事由，主張該裁定不得為執行名義
    而提起訴訟時，其情形較裁定程序為重，依「舉輕明重」之
    法理，並兼顧抵押人之利益，則抵押人自得依強制執行法第
    18條第2 項之規定，聲請為停止執行之裁定。按抵押人本此
    裁定所供之擔保，係以擔保抵押權人因抵押人聲請停止強制
    執行不當，可能遭受之損害獲得賠償為目的。是法院定此項
    擔保，其數額應依標的物停止執行後，抵押權人未能即時受
    償或利用該標的物所受之損害額，或其因另供擔保強制執行
    所受之損害額定之，非以標的物之價值或其債權額為依據（
    最高法院86年度台抗字第442 號裁定、95年度台抗字第104
    號裁定意旨參照）。
二、本件聲請人以相對人持本院96年度拍字第3067號准予拍賣抵
    押物裁定，聲請對聲請人之財產為強制執行，由鈞院以97年
    度司執字第32431 號拍賣抵押物事件執行中，惟債務人並未
    於民國94年4 月22日以坐落桃園縣中壢市○○段興南227-18
    5 地號土地，面積1460平方公尺，權利範圍萬分之48及其上
    建物門牌號碼桃園縣中壢市○○路○ 段18號9 樓之1 及9 樓
    之2 房屋，權利範圍全部之不動產為第三人通成營造有限公
    司向相對人即債權人借貸款項設定本金最高限額新台幣（下
    同）1,700,000 元，系爭抵押權設定契約及聲明書等之簽名
    蓋章均非聲請人所為，應係他偽造，聲請人已依法提起確認
    抵押權不存在之訴（97年度訴字第1448號），然上開強制執
    行事件刻正鑑價進行拍賣中，如不予停止其程序，待上開債
    務人異議之訴事件判決確定時，已執行完畢，而受有不能回
    復之損害，爰依上開規定聲請裁定准予供擔保後停止強制執
    行等語，並提出本院97年度訴字第1448號確認抵押權不存在
    事件起訴狀影本為證，並經本院位職權調閱前開抵押權不存
    在事件、本院97年度司執字第32431 號拍賣抵押物事件查核
    無訛，從而，聲請人之聲請於法核無不合，應予准許。
三、又按法院依強制執行法第18條第2 項定擔保金額而准許停止
    強制執行之裁定者，該項擔保係備供債權人因停止執行所受
    損害之賠償，其數額應依標的物停止執行後，債權人未能即
    時受償或利用該標的物所受之損害額，或其因另供擔保強制
    執行所受之損害額定之，非以標的物之價值或其債權額為依
    據，已如前所述。故本件相對人因聲請人聲請停止強制執行
    後未能即時受償所受之損害，應以相對人於聲請上開強制執
    行時就執行名義所得受償之債權本金及利息為計算依據。而
    上開確認抵押權不存在事件係屬通常程序案件，依各級法院
    辦案期限實施要點第二項規定，其一審至三審訴訟程序之辦
    案期限合計為4 年4 月（1 年4 月+2年+1年），故以此辦案
    期限為計算相對人可能遲延受領之期間。查相對人原得受償
    之債權本金為170 萬元，原得受償之利息為以強制執行聲請
    狀所載即週年利率5.41% ，期間以4 年4 月計算，其利息損
    失約為398,230 元（1,700,000 元x 5.41% x 【4+4/12】=3
    98,230元，元以下四捨五入）。是本院認聲請人供擔保之金
    額應以398,230 元為相當。
四、依強制執行法第18條第2 項，裁定如主文。
中    華    民    國    97    年    8     月    27    日
                  民事第三庭    法  官  汪智陽
以上正本證明與原本無異。
如對本裁定抗告，應於收受裁定正本送達後10日內向本院提出抗
告狀，並繳納抗告裁判費新台幣1,000 元。
                                書記官  林君燕
中    華    民    國    97    年    8     月    27    日


司法院資訊處製作；財團法人民間司法改革基金會備份。
